【裁判字號】    98,易,3772
【裁判日期】    981203
【裁判案由】    竊盜等
【裁判全文】
臺灣臺中地方法院刑事判決              98年度易字第3772號
公  訴  人  臺灣臺中地方法院檢察署檢察官
被      告  丁○○
上列被告因竊盜案件，經檢察官提起公訴（98年偵字第26583號
），於本院準備程序，被告就被訴事實為有罪之陳述，經本院告
知簡式審判程序意旨，並聽取當事人之意見後，裁定改行簡式審
判程序，本院判決如下：
    主  文
丁○○竊盜，處有期徒刑參月。又攜帶兇器竊盜未遂，處有期徒
刑肆月，扣案之車窗擊破器壹支，沒收。又攜帶兇器竊盜，處有
期徒刑柒月，扣案之車窗擊破器壹支，沒收。應執行有期徒刑壹
年，扣案之車窗擊破器壹支，沒收。
    事  實
一、丁○○前於民國97年間，甫因竊盜犯行經本院判處有期徒刑
    1年，緩刑4年確定，於緩刑期間竟仍不知悛改，於98年10月
    3 日晚間，與友人黃修昱一同至臺中市南屯區○○○路○段
    189 號即另一名朋友洪建忠之家中借宿，竟意圖為自己不法
    之所有，趁黃修昱熟睡之際，竊取黃修昱所有之NOKIA牌手
    機1支（搭配門號0000-000000號電話，價值新臺幣3,000元
    ）及機車鑰匙1支，再持該機車鑰匙發動黃修昱停放在上址
    之車號LDN-110號重型機車，接續竊取機車，作為代步工具
    。
二、丁○○另基於竊盜、損壞他人物品之犯意，於98年11月6日
    凌晨，騎乘車號LDN-110號重型機車，並攜帶自己所有、可
    供兇器使用之車窗擊破器1支，而為以下犯行：
（一）於同日凌晨1時30分許，在臺中市○區○○○路二段與梅
      豐街口之停車格，持前述車窗擊破器，打破甲○○所有之
      車號798-MV號營業用小客車之副駕駛座車窗，以此方式損
      壞他人物品，並物色車內財物，因未發現值錢財產，故未
      竊取車上物品。
（二）於同日凌晨1時40分許，在臺中市○區○○○路與國泰街
      口，持同一車窗擊破器，打破丙○○所使用之車號2Q-478
      號營業用小客車之副駕駛座車窗，以此方式損壞他人物品
      ，並竊取放置在副駕駛座抽屜內之Dfashion牌黑色手機1
      支（序號：000000000000000號，價值約3,000元）。得手
      後，為丙○○當場發覺，乃上前追捕。丁○○見狀，將該
      黑色手機丟在附近草叢內，沿南京東路由北往南方向逃跑
      。適有巡邏警員經過上址，會同丙○○在臺中市○區○○
      街14巷3號前將丁○○逮捕，並扣得車號LDN-110號重型機
      車、機車鑰匙1支、Dfashion牌黑色手機1支（以上物品均
      已發還被害人）、車窗擊破器1支。
三、案經甲○○、丙○○訴由臺中市警察局第二分局報請臺灣臺
    中地方法院檢察署檢察官偵查起訴。
    理  由
一、按除簡式審判程序及簡易程序及第376條第1款、第2款所列
    之罪之案件外，第一審應行合議審判，又除被告所犯為死刑
    、無期徒刑、最輕本刑為3年以上有期徒刑之罪或高等法院
    管轄第一審案件者外，於刑事訴訟法第273條第1項程序進行
    中，被告先就被訴事實為有罪之陳述時，審判長得告知被告
    簡式審判程序之旨，並聽取當事人、代理人、辯護人及輔佐
    人之意見後，裁定進行簡式審判程序；刑事訴訟法第284條
    之1、第273之1條第1項分別定有明文。查本件被告丁○○所
    犯係屬刑事訴訟法第376條第1款、第2款所列之罪，依法獨
    任進行審理程序，又被告於本院行準備程序時就被訴事實為
    有罪之陳述，依前揭規定，經聽取當事人之意見後，裁定改
    行簡式審判程序。又簡式審判程序之證據調查，依刑事訴訟
    法第273條之2規定，不受同法第159條第1項審判外陳述排除
    之限制，再被告對於卷內之各項證據，亦不爭執證據能力，
    故卷內所列之各項證據，自得作為證據，合先敘明。
二、上開竊盜事實，業據被告丁○○於警詢、偵訊及本院審理時
    均坦承不諱，核與告訴人甲○○、丙○○及被害人黃修昱於
    警詢筆錄指訴之情節相符。並有臺中市警察局車輛尋獲電腦
    輸入單、贓物認領保管單2張、車號798-MV號汽車之行車執
    照影本、車號2Q-478號汽車之車籍資料、查獲現場圖、照片
    9張（包括現場及監視器翻拍照片）及扣案之車窗擊破器1支
    在卷可佐。足徵被告自白因有其他證據可補強，且查與事實
    相符，足予憑採。本案事證明確，被告犯行已經證明，應依
    法論科。
三、按刑法第321條第1項第3款所規定之攜帶兇器竊盜罪，係以
    行為人攜帶兇器竊盜為其加重條件，此所謂兇器，其種類並
    無限制，凡客觀上足對人之生命、身體、安全構成威脅，具
    有危險性之兇器均屬之，且祇須行竊時攜帶此種具有危險性
    之兇器為已足，並不以攜帶之初有行兇之意圖為必要，最高
    法院著有79年臺上字第5253號判例可查。被告丁○○於行竊
    時攜帶車窗擊破器1支，為鐵製，前端尖銳，施以一定動能
    ，足以造成損害，此經本院當庭勘驗無訛，有勘驗筆錄1份
    在卷可稽（參見本院卷第28頁筆錄），且被告持以毀損停放
    路邊車輛之車窗，足徵，該車窗擊破器乃客觀上足以對於人
    之生命、身體構成威脅而具有危險性，顯屬兇器無疑。
四、核被告丁○○就犯罪事實一所為，係犯刑法第320條第1項之
    普通竊盜罪；就犯罪事實二之（一）所為，係犯刑法第354
    條之毀損他人物品罪、第321條第2項、第1項第3款之攜帶兇
    器竊盜未遂罪；就犯罪事實二之（二）所為，係犯刑法第35
    4 條之毀損他人物品罪、第321條第1項第3款之攜帶兇器竊
    盜罪。被告就犯罪事實二之（一）、（二）所示各該犯行，
    均係以一行為觸犯數罪名，為想像競合犯，應依刑法第55條
    之規定，從一重分別論以攜帶兇器竊盜未遂罪及攜帶兇器竊
    盜罪。又被告所犯上開3罪，犯意各別，行為不同，應分論
    併罰。爰審酌被告前有竊盜前科，曾經本院判處有期徒刑1
    年，緩刑4年確定，仍不知悛改，年輕體健卻不思從事正當
    工作以賺取應得之報酬，竟以不勞而獲之手段毀壞他人物品
    、竊取他人財物，於緩刑期間再犯本件相同之罪，一再侵害
    被害人之財產權，惡性非輕，兼衡酌被告之智識程度，生活
    狀況，被害人所受之財產損害，暨其犯後尚能坦承犯行態尚
    佳等一切情狀，分別量處如主文所示之刑，並定其應執行之
    刑，以示懲儆。另扣案之車窗擊破器1支，被告已陳明為其
    所有供犯罪所用之物，應依刑法第38條第1項第2款、第2項
    之規定，併為沒收之宣告。
五、依刑事訴訟法第273條之1第1項、第299條第1項前段、第310
    條之2、第454條第1項，刑法第320條第1項、第321條第1項
    第3款、第2項、第354條、第38條第1項第2款、第2項、第51
    條第5款，判決如主文。
六、如不服本判決，應於收受送達後10日內向本院提出上訴書狀
    ；並應敘述具體理由；其未敘述上訴理由者，應於上訴期間
    屆滿後20日內向本院補提理由書（均須按他造當事人之人數
    附繕本）「切勿逕送上級法院」。
本案經檢察官乙○○到庭執行職務。
中    華    民    國    98    年    12    月    3     日
                  刑事第七庭    法  官  黃賢婷
以上正本證明與原本無異。
                                書記官  江美琪
中    華    民    國    98    年    12    月    3     日
附錄本案論罪科刑法條：
中華民國刑法第320條第1項
意圖為自己或第三人不法之所有，而竊取他人之動產者，為竊盜
罪，處5年以下有期徒刑、拘役或5百元以下罰金。
中華民國刑法第321條
犯竊盜罪而有左列情形之一者，處6月以上、5年以下有期徒刑：
一、於夜間侵入住宅或有人居住之建築物、船艦或隱匿其內而犯
    之者。
二、毀越門扇、牆垣或其他安全設備而犯之者。
三、攜帶兇器而犯之者。
四、結夥三人以上而犯之者。
五、乘火災、水災或其他災害之際而犯之者。
六、在車站或埠頭而犯之者。
前項之未遂犯罰之。
中華民國刑法第354條
毀棄、損壞前二條以外之他人之物或致令不堪用，足以生損害於
公眾或他人者，處2年以下有期徒刑、拘役或5百元以下罰金。


司法院資訊處製作；財團法人民間司法改革基金會備份。
